【裁判字號】    99,交聲,737
【裁判日期】    990531
【裁判案由】    交管條例聲異
【裁判全文】
臺灣板橋地方法院交通事件裁定         99年度交聲字第736號
異  議  人
即受處分人  甲○○
上列異議人即受處分人因違反道路交通管理處罰條例案件，不服
臺北市交通事件裁決所於民國九十九年二月六日所為之北市裁催
字第裁二二－AEY 三七六八六八號、二二－AEY 三七六八六九號
裁決，聲明異議，本院裁定如下：
    主  文
異議駁回。
    理  由
一、按設有禁止臨時停車標誌、標線處所不得臨時停車；汽車駕
    駛人在設有禁止臨時停車標誌、標線處所臨時停車者，處新
    臺幣（下同）三百元以上六百元以下罰鍰，道路交通安全規
    則第一百十一條第一項第三款，道路交通管理處罰條例第五
    十五條第三款分別定有明文。又按汽車駕駛人，駕駛汽車有
    違反本條例之行為，經交通勤務警察或依法令執行交通稽查
    任務人員制止時，不聽制止或拒絕停車接受稽查而逃逸者，
    除按各該條規定處罰外，處三千元以上六千元以下罰鍰，並
    記違規點數一點。道路交通管理處罰條例第五十三條第一項
    、第六十條第一項、第六十三條第一項第一款、第三款分別
    定有明文。
二、異議人即受處分人甲○○所有車牌號碼450-YK號營業一般小
    客車，於民國九十八年十一月六日上午十時五十分許，在設
    有禁止臨時停車標線處所之臺北市○○區○○路上臨時停車
    ，員警示意攔檢，詎受處分人拒絕接受稽查而逃逸，經員警
    驅車於松仁路與松高路路口攔停，受處分人拒絕簽收舉發單
    。受處分人未於應到案日期（九十八年十一月二十一日）前
    向原處分機關提出申訴，原處分機關函請舉發單位調查結果
    ，仍認受處分人有上揭違規行為，原處分機關乃於九十九年
    二月六日，依道路交通管理處罰條例第五十五條第三款、第
    六十條第一項及違反道路交通管理事件統一裁罰基準表之規
    定，分別裁處受處分人罰鍰六百元及六千元，並各依同條例
    第六十三條第一項第一款（裁決書僅略載第六十三條第一項
    ）規定，並記違規點數一點。
三、訊據異議人即受處分人甲○○固坦承有於上揭時點、地臨時
    停車，惟矢口否認有何違反道路交通管理處罰條例之行為，
    於聲明異議狀及本院訊問時辯稱：伊當時車子是一半停在停
    車格裡面，一半在紅線區裡面，證人即舉發警員當時有下來
    照相，伊人是在車子旁邊，伊跟證人說伊有異議，之後證人
    就照相、開罰單，伊就上車開走，後來伊在松仁路等紅燈的
    時候，證人就整部機車停在伊前面將我攔下來，叫伊開到旁
    邊後就開兩張罰單等語。經查，上揭違規事實，業經證人即
    本件舉發警員潘金貴於本院訊問時到庭結證稱：「（問：舉
    發過程為何？）當時我在執行巡邏勤務，後來我接到通報說
    有車子違規停車，我到松仁路八十九號前的消防栓看到異議
    人車子違規停車，我到現場請異議人離開，但是異議人他說
    是否可以勸導不用離開，但是異議人堅持要在該處排班，後
    來我請他出示證件要開立罰單，然後他就立刻上車，我攔停
    但是他沒有停車就繼續把車子駛離，車子到松仁、松高路口
    的時候停紅燈，我就駕車從後面追上來，請異議人到旁邊出
    示證件，當時他就出示證件我就舉發他消防栓停車及不服取
    締二張罰單，後來異議人拒絕在罰單上簽名。」、「（問：
    當時看到松仁路馬路上的標線為何？）當時異議人車子全部
    停在紅線區裡面，當時我看到異議人的車子是停放的位置就
    是紅線區域裡面，因為當時停車格已經停滿了，那個紅線區
    旁邊就立有一個消防栓。」等語明確（參本院九十九年四月
    二十九日訊問筆錄），且核與異議人上揭辯詞，就舉發違停
    車及異議人明知警員在執行舉發，仍執意駕車離開等節相符
    合；證人潘金貴與異議人間並無何身分利害業務關係，當無
    嫌隙，衡情應無甘冒偽證罪刑責風險而設詞構陷異議人之理
    ，從而，既查無任何證據足資證明執勤員警有何捏造事實違
    法取締之不法情事，並參酌警員執行公務時，本身即受有行
    政懲處責任之監督，且其到庭具結作證，更係以刑事責任擔
    保其證言之真實性，其之證言又與事實無悖，是其證述應非
    子虛，自足採信。又異議人於在本院訊問中亦自承：「一半
    停在紅線一半停在停車格算伊違規。」（參本院九十九年四
    月二十九日訊問筆錄），已足資為認定異議人在設有禁止臨
    時停車標線處所之實，是異議人徒以空言否認違規，未有何
    利己證據提出供本院詳查以實其說，顯係推諉卸責之詞，洵
    不足採。從而，異議人於上述時、地，有在設有禁止臨時停
    車標誌、標線處所臨時停暨不服指揮稽查逃逸一事，已臻明
    確，應堪認定。
四、綜上，原處分機關據以援引首開規定，分別裁處異議人六百
    元及六千元罰鍰，並記違規點數一點，核無違誤，本件異議
    人之異議為無理由，均應予駁回。
據上論斷，應依道路交通案件處理辦法第十九條，裁定如主文。
中    華    民    國    99    年    5     月    31    日
                    臺灣板橋地方法院交通法庭
                              法  官  王綽光
以上正本證明與原本無異
如不服本裁定應於送達後5 日內向本院提出抗告狀
                              書記官  許清秋
中    華    民    國    99    年    6     月    2     日

司法院資訊處製作；財團法人民間司法改革基金會備份。
